【裁判字號】    95,中簡上,601
【裁判日期】    951116
【裁判案由】    竊盜
【裁判全文】
臺灣臺中地方法院刑事判決           95年度中簡上字第601號
上  訴  人  臺灣臺中地方法院檢察署檢察官
上  訴  人
即  被  告  丁○○
            乙○○
上列上訴人因被告竊盜案件，不服本院臺中簡易庭95年度中簡字
第1937號中華民國95年8月14日第一審簡易判決（聲請案號：臺
灣臺中地方法院檢察署95年度速偵字第2827號）提起上訴，本院
管轄之第二審合議庭判決如下：
    主    文
原判決撤銷。
丁○○、乙○○共同攜帶兇器竊盜，各處有期徒刑陸月，如易科
罰金，均以新臺幣壹仟元折算壹日。扣案鐵撬、鐵鑿各壹支均沒
收。
    犯罪事實
一、丁○○與乙○○二人共同基於意圖為自己不法所有之犯意聯
    絡，於民國九十五年七月二十一日下午六時十分許，由丁○○駕駛其所有之車牌號碼S2─5700號自用小客車搭載乙○○
    ，並攜帶丁○○所有客觀上具危險性，足以對人之生命、身
    體、安全產生危害，可供兇器使用之鐵撬、鐵鑿各乙支為工
    具，至李冠賢所有之臺中縣大肚鄉○○路一四二巷三九號（
    原審誤為臺中縣大肚鄉○○路四九號）前「萬客隆量販店」
    倉庫停車場內，再持上開鐵橇及鐵鑿竊取該量販店倉庫通風
    口鋁片七十片，得手後放置在丁○○上開自小客車內離去，
    適為巡邏警員發現可疑在上址查獲，並扣得上開鋁片七十片
    （業已由李冠賢之員工甲○○領回）、鐵撬、鐵鑿各一支等
    物。
二、案經臺中縣警察局烏日分局報告臺灣臺中地方法院檢察署檢
    察官聲請簡易判決處刑。
    理    由
一、訊據被告丁○○與乙○○固坦承於上開時、地竊取通風口鋁
    片之事實，惟矢口否認有攜帶兇器竊盜之犯行，辯稱：渠等
    二人雖有行竊，但並未攜帶上述鐵撬、鐵鑿行竊，該鐵撬、
    鐵鑿是置於車內，行竊時並未取出，是徒手為之，通風片有
    的是原已散落地上，有的是自己拔的云云。經查：被告確有
    竊取通風口鋁片之犯行，業據被告二人供述明確，上開拆下
    竊取之通風口鋁片復據證人即被害人李冠賢之員工甲○○領
    回一節，亦據證人甲○○於警詢時陳明，並有贓物認領保管
    單一份、建物所有權狀影本各一份在卷可參。復有刑案現場
    測繪圖一份、現場照片十幀附卷可稽。被告二人雖另以並未
    攜帶鐵撬、鐵鑿行竊置辯，惟查被告二人迭於警詢時及偵查
    中均供認二人確係分持上開鐵撬、鐵鑿行竊，且上開竊取之
    鋁片原係該建物發電機等排風口設施一節，業據證人甲○○
    於警詢時陳明，復有現場照片二幀可參（見警卷第十七頁下
    方照片編號2、第十八頁下方照片編號4），就上開照片觀之
    ，排風口處之通風片已脫落部分，均係整齊集中，顯係外力
    依序拆卸致，被告二人辯以原已散落而拿取云云，已有未合
    ；且上開風片係金屬材質，固定附著於通風口，倘非使用工
    具，衡情難以拆卸，被告二人於審理中辯以徒手行竊，顯與
    常情有違。被告二人雖辯以警詢時供認使用鐵撬、鐵鑿係應
    警察要求依警方指示而承認云云，然被告二人均已二十餘歲
    ，有渠等年籍資料在卷可憑，二人即非童昏，豈有任依員警
    指示輕率承認之理。況被告二人於偵查中亦明確供認攜帶鐵
    撬等工具行竊一節，復經檢察官提示卷附照片後供承照片所
    示之物即渠等二人行竊之工具等語（見偵卷第七頁），足見
    被告確有攜帶鐵撬、鐵鑿行竊之事實，至為明確。渠等二人
    事後翻異前詞，顯係卸責之詞，不足採信。此外，復有被告
    丁○○所有用以本件竊盜之鐵撬、鐵鑿一支可資佐證。本件
    事證明確，被告二人犯行堪以認定，應予依法論科。
二、核被告丁○○與乙○○所為，均係犯刑法第三百二十一條第
    一項第三款加重竊盜罪嫌。被告二人有犯意聯絡與行為分擔
    ，為共同正犯。原審認被告二人罪證明確，而予以論罪科刑
    ，固非無見。惟按刑法於九十四年二月二日經總統令修正公
    布自九十五七月一日施行，又依九十五年六月十四日經總統
    公布修正之刑法施行法第一條之一規定，修正後之刑法一百
    八十五條之三之罰金刑之單位由銀元修正為新臺幣，並提高
    三倍。又就有期徒刑如易科罰金之折算標準部分，修正後刑
    法第四十一條第一項前段規定，得以新臺幣一千元、二千元
    或三千元折算一日，適用修正後之刑法第四十一條第一項前
    段規定，作為易科罰金之折算標準。上訴人即檢察官以原審
    酌定以銀元三百元為易科罰金折算標準，即難認允當，而提
    起上訴，指摘原判決有所不當，查被告二人犯罪時間為九十
    五年七月二十一日，而新刑法已於九十五年七月一日施行生
    效，依同法第四十一條第一項之規定，易科罰金之折算標準
    為新台幣一千元、二千元、三千元折算一日，從而，原判決
    以銀元三百元折算易科罰金之標準，顯有違誤，檢察官上訴
    ，為有理由。又上訴人即被告二人以並未攜帶兇器行竊為由
    提起上訴，惟被告所辯並無足採，已如前述，且原審已就被
    告二人本件犯罪事實審酌一切情狀，已量處法定刑最底度刑
    ，並無違法失當之處。被告二人以原審判決認定被告二人攜
    帶兇器有誤為由，提起上訴請求撤銷原審判決，尚難謂有理
    由。惟原審判決如有如上述之違誤，自應由本院予以撤銷改
    判。爰審酌被告二人行之動機、目的、手段、竊得物品價值
    非高，且均已經警查獲追回發還被害人，且其犯罪後原坦承
    犯行、態度良好，嗣又改口辯稱並未攜帶兇器云云等一切情
    狀，量處如主文所示之刑，並諭知易科罰金之折算標準。扣
    案鐵撬、鐵鑿係被告丁○○所有，業據被告二人供明在卷，
    為犯罪所用之物且為被告及共犯所有，應依刑法第三十八條
    第一項第二款沒收之。
據上論斷，應依刑事訴訟法第四百五十五條之一第一項、第三項
、第三百六十九條第一項前段、第三百六十四條、第二百九十九
條第一項前段，刑法第二十八條、第三百二十一條第一項第三款
、刑法第四十一條第一項前段，逕以簡易判判決如主文。
本案經檢察官丙○○到庭執行職務。
中    華    民    國    95    年    11    月    16    日
                  刑事第十四庭  審判長法  官  楊真明
                                      法  官  劉逸成
                                      法  官  陳  葳
上正本證明與原本無異。
不得上訴。
                                      書記官  張雅如
中    華    民    國    95    年    11    月    20    日
附錄法條：
刑法第三百二十一條：
犯竊盜罪而有左列情形之一者，處六月以上、五年以下有期徒刑
：
一  於夜間侵入住宅或有人居住之建築物、船艦或隱匿其內而犯
    之者。
二  毀越門扇、牆垣或其他安全設備而犯之者。
三  攜帶兇器而犯之者。
四  結夥三人以上而犯之者。
五  乘火災、水災或其他災害之際而犯之者。
六  在車站或埠頭而犯之者。
前項之未遂犯罰之。


司法院資訊處製作；財團法人民間司法改革基金會備份。
